【裁判字號】    98,司護,28
【裁判日期】    981127
【裁判案由】    延長安置
【裁判全文】
臺灣彰化地方法院民事裁定              98年度司護字第28號
聲  請  人  彰化縣政府
法定代理人  甲○○
受 安 置人  乙○○
前列二人共同
上列聲請人聲請延長安置事件，本院裁定如下：
    主  文
准將受安置人乙○○自民國98年11月29日起交由彰化縣政府延長
安置個月。
程序費用新臺幣壹仟元由聲請人負擔。
    理  由
一、本件聲請意旨略以：受安置人乙○○為身心障礙者（重度視
    覺障礙），離婚，育有一子謝駿騰，受安置人之前妻洪淑媛
    為主要照顧者，惟其前妻因精神狀況不穩定而常將受安置人
    趕出門外，故聲請人於民國98年8月26日將其緊急安置於慈
    光護理之家，並經本院98年度司護字第9號民事裁定受安置
    人應繼續安置三個月在案，如今繼續安置之期限將屆，而受
    安置人之前妻照顧功能仍未改善，且受安置人家中目前別無
    其他適當照顧之人，聲請人爰依身心障礙者權益保障法第80
    條規定聲請本院裁定准予延長安置等語。
二、按：按：對身心障礙者有遺棄、身心虐待、限制其自由、留
    置無生活自理能力之身心障礙者於易發生危險或傷害之環境
    、利用身心障礙者行乞或供人參觀、強迫或誘騙身心障礙者
    結婚，以及其他對身心障礙者或利用身心障礙者為犯罪或不
    正當之行為等情形之一，而情況危急非立即給予保護、安置
    或其他處置，其生命、身體或自由有立即之危險或有危險之
    虞者，縣（市）主管機關應予緊急保護、安置或為其他必要
    之處置；而緊急保護安置不得超過七十二小時；非七十二小
    時以上之安置，不足以保護身心障礙者時，得聲請法院裁定
    繼續保護安置，繼續保護安置以三個月為限；必要時，得聲
    請法院裁定延長之，此觀身心障礙者權益保障法第75條、第
    78條第1項、第80條第1項規定自明。
三、查：聲請人主張之事實，業據提出身心障礙者保護事件評估
    報告書、身心障礙者保護事件個案照顧輔導報告、本院98年
    度司護字第9號民事裁定正本一份在卷可稽，至堪採信受安
    置人乙○○之前妻之精神狀況並未改善，且其養子亦不願協
    助照顧受安置人，其家庭狀況易使無生活自理能力之受安置
    人於易發生危險或傷害之環境。本院審酌上開資料內容，認
    非立即給予受安置人延長安置，其生命及身體有危險之虞，
    是以聲請人之聲請自有理由，應予准許。
四、依非訟事件法第21條第1項前段，爰裁定如主文。
五、如對本裁定抗告，須於裁定送達後10日之不變期間內，向本
    院提出抗告狀，並繳納抗告費新臺幣1,000元。
中    華    民    國    98    年    11    月    27    日
                  家事法庭      司法事務官  康景翔


司法院資訊處製作；財團法人民間司法改革基金會備份。
